【裁判字號】    89,訴,441
【裁判日期】    900430
【裁判案由】    違反毒品危害防制條例
【裁判全文】
臺灣花蓮地方法院刑事判決                        八十九年度訴字第四四一號
    公  訴  人  臺灣花蓮地方法院檢察署檢察官
    被      告  甲○○
右列被告因違反毒品危害防制條例案件，經檢察官提起公訴（八十九年度毒偵字第一
二四二號、八七○號、八十九年度偵字第二二三三號），本院判決如左：
    主  文
甲○○施用第一級毒品，處有期徒刑柒月；扣案海洛因殘渣袋貳個內之海洛因殘留均
沒收銷燬之。又施用第二級毒品，處有期徒刑伍月；扣案之安非他命玖包（淨重十五
點六六公克，包裝重三點四三公克）、吸食器貳組內之安非他命殘留均沒收銷燬之。
應執行有期徒刑壹年。扣案之海洛因殘渣袋貳個內之海洛因殘留、安非他命玖包（淨
重十五點六六公克，包裝重三點四三公克）、吸食器貳組內之安非他命殘留均沒收銷
燬之。
    事  實
一、甲○○前因施用第二級毒品安非他命案件，經依本院以八十七年度毒聲字第一五
    三號裁定送觀察、勒戒後，認無繼續施用毒品之傾向，由台灣花蓮地方法院檢察
    署（下稱花蓮地檢署）檢察官於八十七年十月八日以八十七年度偵字第三三九三
    號不起訴處分。復因施用第二級毒品安非他命案件，再依本院八十八年度毒聲字
    第二五六號裁定送觀察、勒戒後，認有繼續施用毒品之傾向，由花蓮地檢署檢察
    官聲請本院裁定送強制戒治，並以八十八年偵字第二四三二號聲請本院為簡易判
    決處刑，經本院於八十八年八月三十一日以八十八年玉簡字第四０號判處有期徒
    刑三月，得易科罰金確定（該判決中認定甲○○於八十八年六月二十日凌晨施用
    安非他命一次）。甲○○於強制戒治中經考核成績合格，再經本院裁定停止強制
    戒治，所餘期間付保護管束，惟甲○○仍不知悔改，於上述停止強制戒治付保護
    管束期內，即八十九年七月十五日十二時十分回溯九十六小時前某時點，在花蓮
    市○○○街其租屋處，施用第一級毒品海洛因及第二級毒品安非他命各一次，為
    警於八十九年七月十四日十七時二十分許，在花蓮縣吉安鄉○○○街一００號三
    樓其友人林顯庭租屋處查獲，並扣得安非他命九包（淨重十五點六六公克，包裝
    重三點四三公克）、吸食器二組（其內均有安非他命殘留）、磅秤二台、注射針
    筒二支（其內均無毒品反應）、分裝袋四百九十三個、標示三０００分分裝袋三
    個、標示五０００分分裝袋三個、海洛因殘渣袋二個（其內均有海洛因殘留）、
    酒精燈一個、改造瓦斯燈一個。
二、案經花蓮縣警察局花蓮分局報請花蓮地檢署檢察官偵查起訴。
    理  由
一、被告甲○○於本院審理時就其在前述時地施用安非他命之事實坦白承認，惟矢口
    否認有何施用海洛因之犯行。惟查：被告經警查獲後於八十九年七月十五日十二
    時十分所採集之尿液經送驗結果，確認有嗎啡及安非他命之陽性反應，此有花蓮
    縣衛生局煙毒尿液檢驗成績書、慈濟醫學院濫用藥物檢驗中心檢驗總表各一份在
    卷可稽，並有照片、現場圖及上述扣案物品可佐，而扣案之白色結晶玖包經送驗
    結果，確認為第二級毒品安非他命（淨重十五點六六公克，包裝重三點四三公克
    ），吸食器二組其內均有安非他命殘留，且海洛因殘渣袋二個其內均有海洛因殘
    留等情，有法務部調查局檢驗通知書三份足憑，此外，尚有花蓮地檢署八十七年
    度偵字第三三九三號不起訴處分、本院八十八年玉簡字第四０號判決書各一份可
    參，事證明確，被告犯行可以認定。
二、查被告甲○○前因施用第二級毒品安非他命案件，經依本院裁定送觀察、勒戒後
    ，認無繼續施用毒品之傾向，由花蓮地檢署不起訴處分確定後，又因施用第二級
    毒品安非他命案件，經本院裁定送觀察、勒戒後，認有繼續施用毒品之傾向，將
    被告送強制戒治，並經本院判處有期徒刑三月，得易科罰金確定，已如前述，被
    告於五年內三犯毒品危害防制條例第十條之罪，依該條例第二十條第三項前段規
    定，已不適用同條第二項之規定，而應依法論科。核被告甲○○所為，係犯毒品
    危害防制條例第十條第一項、第二項之施用第一級、第二級毒品罪。被告非法持
    有海洛因、安非他命之低度行為，為非法施用之高度行為所吸收，均不另論罪。
    被告所犯二罪間，犯意各別，行為互殊，應予分論併罰。爰審酌被告素行不佳、
    已兩度送觀察勒戒，並曾受強制戒治之處分後，仍不知悔改而為本次犯行，顯見
    其並未徹底根絕施用毒品之惡習，再考量其施用毒品次數、及被告犯罪後之態度
    等一切情狀，量處如主文所示之刑，並定應執行刑。末查扣案海洛因殘渣袋貳個
    內之海洛因殘留、安非他命玖包（淨重十五點六六公克，包裝重三點四三公克）
    、吸食器貳組內之安非他命殘留各為第一、二級毒品，應依毒品危害防制條例第
    十八條第一項前段均沒收銷燬之，至於其餘扣案物品並無證據證明為被告所有，
    供其犯罪所用之物，自無從宣告沒收，附此敘明。
據上論斷，應依刑事訴訟法第二百九十九條第一項前段，毒品危害防制條例第十條第
一項、第二項、第十八條第一項前段、刑法第十一條前段、第五十一條第五款，判決
如主文。
中        華        民        國    九十    年      四    月    三十    日
                                    臺灣花蓮地方法院刑事庭
                                        法  官  楊  碧  惠
右正本證明與原本無異。
如對本判決不服，應於送達後十日內，向本院提出上訴狀。（應抄附繕本）
                                        法院書記官
中        華        民        國    九十    年      五    月    三      日
附錄本判決論罪之法律條文：
毒品危害防治條例第十條第一項、第二項：
施用第一級毒品者，處六月以上五年以下有期徒刑。
施用第二級毒品者，處三年以下有期徒刑。
毒品危害防制條例第十八條第一項前段：
查獲之毒品及專供製造或施用毒品之器具，不問屬於犯人與否，均沒收銷燬之。


司法院資訊處製作；財團法人民間司法改革基金會備份。
